臺灣高等法院刑事判決　　　　　　　　　96年度軍上字第14號
上　訴　人
即　被　告　甲○○
上列上訴人因違反職役職責案件，不服國防部高等軍事法院中華
民國96年1月8日95年上訴字第120號第二審判決（起訴案號：國
防部北部地方軍事法院檢察署95年偵緝字第78號；第一審：國防
部北部地方軍事法院95年訴字第272號），提起上訴，本院判決
如下：
    主  文
上訴駁回。
    理  由
一、按軍事審判法第181條第5項規定，當事人不服高等軍事法院
    宣告有期徒刑之上訴判決者，得以判決違背法令為理由，向
    高等法院提起上訴。是不服高等軍事法院有期徒刑判決而向
    高等法院提出上訴者，非以原判決違背法令為理由者不得為
    之，此為其上訴之法定要件。若上訴理由狀並未依據卷內訴
    訟資料，具體指摘原判決不適用法則或如何適用不當，應認
    為其上訴為違背法律上之程式，應予以駁回，此觀諸軍事審
    判法第179 條、刑事訴訟法第395條前段之規定至明。
二、本件原判決認定上訴人即被告甲○○係國防部陸軍步兵第17
    6旅砲兵營砲3連二兵，於民國93年6月24日18時許，自部隊
    駐地休假離營，本應於同年月27日21時返營銷假，竟以不能
    適應部隊生活為由，逾假潛逃在外，藏匿於基隆、花蓮等縣
    市，賴打零工維生，迄95年10月19日17時25分許，為國道高
    速公路警察局第6警察隊在國道3號北向46.5公里處攔檢查獲
    之事實，業據被告於偵審中，坦承犯罪。另被告逾假潛逃後
    ，經國防部北部地方軍事法院檢察署於93年月14日以審直（
    乙）字第0930002867號發布通緝，有通緝書及被告假單影本
    在卷可佐。再參以被告逃亡2年餘，期間均未主動與部隊聯
    繫，表達返營意願，或為返營、投案中止逃亡犯行等具體行
    為，由警察緝獲歸案等情，堪認被告確有長期脫免職役之意
    圖至為明顯。核被告於上開時、地，意圖長期脫免職役而離
    去職役之行為，構成陸海空軍刑法第39條第1項前段之「意
    圖長期脫免職役而離去職役」罪。第一審法院審酌被告僅因
    對於部隊生活之不適應，不循正途改善，率爾離去職役，影
    響部隊戰力，棄役潛逃長達2年餘，到案後已坦承犯行，具
    有悔意等一切情狀，量處有期徒刑1年2月。被告於第二審審
    理中，均坦承犯行，與第一審調查事實一致，事證明確，原
    審審酌刑法第57條各款情狀，說明被告犯後坦承犯行，及逃
    亡近2年餘始緝獲等一切情狀，於法定刑5年以下有期徒刑範
    圍內，僅量處有期徒刑1年2月，以第一審認事用法均無不合
    ，量刑亦屬適切，因而駁回被告第一審之上訴，於法洵無不
    合。
三、被告上訴意旨略稱：因當時家中有4歲幼女（現在已讀小學
    ），及未婚妻，無人照料，逃亡期間無不法行為，只為養家
    活口，犯罪後坦承犯行，實可引起社會同情，請給予緩刑機
    會或減輕其刑，以勵自新云云。
四、經查：
  (1)本件原審維持第一審論處被告犯陸海空軍刑法第39條第1項
    前段意圖長期脫免職役而離去職役罪刑之判決，駁回其在第
    二審之上訴。已詳敘認定犯罪事實之依據及憑以認定之理由
    ，從形式上觀察，原判決並無任何違背法令之處。
  (2)上訴意旨雖指摘原審量刑過重云云，然原審刑罰之量定，為
    法律所賦予法院得為自由裁量之事項，若未逾越法定刑度，
    或濫用權限之情形，即不得任意指為違法，以為第三審上訴
    之理由（最高法院70年台上字第948號、72年台上字第6696
    號判例參照），而原判決業已詳細記載量處被告有期徒刑1
    年2月之具體理由，於法定刑5年以下有期徒刑之科刑範圍內
    ，酌處有期徒刑1年2月，尚未達於中度之刑，難謂有量刑過
    重情形。被告上訴意旨既未指摘原判決科刑有何違背法令，
    僅單純就科刑輕重為爭執，並請求酌減其刑，或給予緩刑機
    會，自非適法之第三審上訴理由（最高法院74年台上字第
    5236號判例意旨參照）。是以，被告提起本件上訴，顯不合
    法律上之程式，應予駁回。又本件為程序判決，被告請求宣
    告緩刑，無從審酌，併予敘明。
據上論斷，應依軍事審判法第179條，刑事訴訟法第395條前段，
判決如主文。
中　　華　　民　　國　　96　　年　　2 　　月　　16　　日
　　　　　　　　　刑事第十三庭  審判長法　官  曾  德  水
　　　　　　　　　　　　　　　　　    法　官  林  婷  立
　　　　　　　 　 　　　　　　　　　　法　官  王  炳  梁
以上正本證明與原本無異。
不得上訴。
                                      書記官  廖  逸  柔
中　　華　　民　　國　　96　　年　　2 　　月　　16　　日
